---
title: "UTS GANJIL"
author: "Desi Kristiyani/ 221810237/ 09/3SD2"
date: "10/27/2020"
output:
  word_document: default
  html_document: default
---

```{r setup, include=FALSE}
knitr::opts_chunk$set(echo = TRUE)
```



#Klasifikasi/Prediksi status Inflammation dan Nephritis pasien Urinary Disease
Attribute Information:

1 Temperature of patient { 35C-42C }
2 Occurrence of nausea { yes, no }
3 Lumbar pain { yes, no }
4 Urine pushing (continuous need for urination) { yes, no }
5 Micturition pains { yes, no }
6 Burning of urethra, itch, swelling of urethra outlet { yes, no }
7 decision: Inflammation of urinary bladder { yes, no }
8 decision: Nephritis of renal pelvis origin { yes, no } 

#ID3
#Membaca data
```{r,comment="",echo=TRUE}
diagnosis<-read.csv("D:/Sem 5/DMKM/UTS DMKM/diagnosis.txt",header=F,sep="",col.names = c("Temp","Occur","Lumbar","Urine","Micturition","Burning","Inflam","Nephritis"))
#View(diagnosis)
str(diagnosis)

#Ubah tipe variabel yang aneh/tidak sesuai
for(i in names(diagnosis)){
  diagnosis[,i]= as.factor(diagnosis[,i])
}
diagnosis$Temp<-as.numeric(diagnosis$Temp)

diagnosis$Temp<-as.factor(cut(diagnosis$Temp,breaks = c(0,38,40,Inf),labels = c("low","medium","high")))
str(diagnosis)
```

#Split Data
```{r,comment="",echo=TRUE}
library(party) #untuk membuat visualisasi dari decision tree
library(psych) #untuk melihat korelasi antar variabel
library(caret) #untuk membuat confusion matriks dan melihar akurasi model

set.seed(1234)
sampel <- sample(2,nrow(diagnosis),replace = T, prob = c(0.8,0.2)) #metode holdout dengan random sampling
trainingdat <- diagnosis[sampel==1, ]
testingdat <- diagnosis[sampel==2, ]
print(paste("Jumlah train data :", nrow(trainingdat)))
print(paste("Jumlah test data :", nrow(testingdat)))

```

### Pemodelan Inflammations
Misal kita ingin menggunakan semua atributnya
```{r}
pohonnya1 <- ctree(Inflam~Urine+Micturition+Burning+Temp, data=trainingdat)
plot(pohonnya1)
```

###Pemodelan Nephritis
Misal kita ingin menggunakan semua atributnya
```{r}
pohonnya2 <- ctree(Nephritis~Lumbar+Occur+Burning+Temp, data=trainingdat)
plot(pohonnya2)
```

#Evaluasi dari Inflammations
```{r,comment="",echo=TRUE}
prediksi <- predict(pohonnya1, testingdat)
confusionMatrix(table(prediksi,testingdat$Inflam))
```

#Evaluasi dari Nephritis
```{r,comment="",echo=TRUE}
prediksi <- predict(pohonnya2, testingdat)
confusionMatrix(table(prediksi,testingdat$Nephritis))

```

